【裁判字號】    97,裁,746
【裁判日期】    970124
【裁判案由】    商標註冊
【裁判全文】
最  高  行  政  法  院  裁  定
                                     97年度裁字第00746號
上  訴  人  甲○○
被 上訴 人  經濟部智慧財產局
代  表  人  王美花        送達處所同上
參  加  人  鴻鼎貿易有限公司
代  表  人  乙○○        送達處所同上
上列當事人間商標註冊事件，上訴人對於中華民國96年6月7日臺
北高等行政法院95年度訴字第2975號判決，提起上訴，本院裁定
如下：
    主  文
上訴駁回。
上訴審訴訟費用由上訴人負擔。
    理  由
一、按對於高等行政法院判決之上訴，非以其違背法令為理由，
    不得為之，行政訴訟法第242條定有明文。又依同法第243條
    第1項規定，判決不適用法規或適用不當者，為違背法令；
    而判決有同條第2項所列各款情形之一者，為當然違背法令
    。是當事人對於高等行政法院判決上訴，如依行政訴訟法第
    243條第1項規定，以高等行政法院判決有不適用法規或適用
    不當為理由時，其上訴狀或理由書應有具體之指摘，並揭示
    該法規之條項或其內容；若係成文法以外之法則，應揭示該
    法則之旨趣；倘為司法院解釋或本院之判例，則應揭示該判
    解之字號或其內容。如以行政訴訟法第243條第2項所列各款
    情形為理由時，其上訴狀或理由書，應揭示合於該條項各款
    之事實。上訴狀或理由書如未依此項方法表明，或其所表明
    者與上開法條規定不合時，即難認為已對高等行政法院判決
    之違背法令有具體之指摘，其上訴自難認為合法。
二、本件上訴人對於高等行政法院判決上訴，係以：本申請案為
    第33類商品，該類商品的特性為具有特殊的嗜好性、單價較
    高，不是一般的民生必需品，消費者於購買時，會施以較高
    的注意力。且上訴人所舉「香美人」及「天香美人」、「達
    人」及「味達人」等4組註冊商標皆已註冊完成，註冊範圍
    皆有類似之情形；相較於本案「釀酒人」與「釀酒達人」，
    被上訴人之核駁處分及訴願決定、原審判決均採取迥然不同
    的標準，依憲法第7條及行政程序法第6條，顯有違法。又，
    「達人」為日文直譯而來，為近幾年新出現的翻譯名詞，「
    達人」二字不應獨立拆解另做解釋；原審判決將「達」字獨
    立拆解出來並賦予「非常」之意，認定「達」字非獨創字，
    而做成近似混淆之判斷，顯有錯誤等語，為其理由。經查，
    原審綜合全辯論意旨及調查證據之結果，認被上訴人以系爭
    商標有違商標法第23條第1項第13款規定，不准其註冊，於
    法核無不合。訴願決定予以維持，亦屬妥適。上訴人請求撤
    銷原處分及訴願決定，並請求被上訴人應作成准予註冊之處
    分，均為無理由，因而判決駁回上訴人在原審之起訴，業就
    相關爭點詳為審酌並於理由內詳為說明，核無違誤。上訴人
    所陳上述理由，無非係就原審取捨證據、認定事實之職權行
    使，指摘其為不當，並就原審已論斷者，泛言其論斷違誤，
    而未具體表明合於不適用法規、適用法規不當、或行政訴訟
    法第243條第2項所列各款之情形，難認對該判決之如何違背
    法令已有具體之指摘。依首揭說明，應認其上訴為不合法。
三、據上論結，本件上訴為不合法，依行政訴訟法第249條第1項
    前段、第104條、民事訴訟法第95條、第78條，裁定如主文
    。
中    華    民    國    97    年    1     月    24    日
                    最高行政法院第五庭
                        審判長法官  劉  鑫  楨
                              法官  侯  東  昇
                              法官  林  樹  埔
                              法官  劉  介  中
                              法官  戴  見  草
以  上  正  本  證  明  與  原  本  無  異
中    華    民    國    97    年    1     月    24    日
                              書記官  王  史  民


司法院資訊處製作；財團法人民間司法改革基金會備份。
